臺灣新北地方法院民事判決
111年度訴字第215號
原      告  謝霖德  

訴訟代理人  雷皓明律師
複代理人    徐佳緯律師
            陳寧馨律師
被      告  周勇志  

上列當事人間請求損害賠償事件，本院於民國111年7月20日言詞
辯論終結，判決如下：
    主      文
一、被告應給付原告新臺幣15萬元，及自民國111年1月8日起至
    清償日止，按年息5%計算之利息。
二、原告其餘之訴駁回。
三、訴訟費用由被告負擔20分之3，餘由原告負擔。
四、本判決第一項得假執行。但被告如以新臺幣15萬元為原告預
    供擔保後，得免為假執行。
五、原告其餘假執行之聲請駁回。
    事實及理由
一、原告主張：
　㈠原告與訴外人高麗婷於民國97年1月6日結婚，育有1名未成年
    子女。被告為高麗婷之高中同學，竟自110年10月19日起與
    高麗婷密切頻繁聯繫，有時1天內互傳簡訊、通話達40次以
    上，甚至有通話時間長達1個小時以上，連深夜、凌晨亦持
    續聯繫之情形，高麗婷並常至被告住處約會或留宿，一同外
    出遊玩、過夜。嗣高麗婷於110年11月7日向原告坦承其與被
    告已發展逾越一般男女分際之外遇關係，欲與原告離婚，原
    告難以接受，遂於當日請被告前來住家附近公園談判，要求
    被告不應破壞原告與高麗婷之家庭。詎被告竟譏諷原告，更
    稱係原告不夠關心高麗婷，高麗婷才會與被告交往云云，甚
    至唆使高麗婷離開與原告之共同住所，前往被告住所過夜。
    高麗婷離家後，原告於整理家中物品時，亦發現被告寄予高
    麗婷之信件。
　㈡其後，高麗婷於110年11月13日表示願修復與原告之關係，並
    承諾斷絕與被告之不當聯繫。然被告仍於110年11月18日發
    送附件1所示電子郵件予原告，除持續挑釁、挑撥原告與高
    麗婷之婚姻關係外，更證被告與高麗婷間確有逾一般男女份
    際之外遇關係，且由「這份情數年沒變」等語，可知其等關
    係應已持續數年有餘。原告不堪其擾，僅能將被告之電子信
    箱封鎖，惟被告於110年11月24日再以不同之電子郵件帳號
    傳送如附件2所示之電子郵件予原告，除挑釁原告，亦可證
    被告與高麗婷間發生諸多曖昧、摟抱等不當行為，被告甚至
    自承兩人有以「老公」等男女情愛之暱稱相稱。被告又於11
    0年11月29日發送原告如附件3所示之電子郵件，內容顯示其
    二人有性行為，被告同時另向高麗婷寄送如附件4所示之電
    子郵件，內容顯示其二人有男女情愛關係，持續破壞原告與
    高麗婷之家庭、婚姻。
　㈢被告更於110年12月間，以Facebook人頭帳戶於「爆廢公社」
    社團中，張貼原告照片，並稱「霖德：你被戴上綠帽子了呢
    ，怕自己長這樣以後沒有人要，居然破鞋也要撿回去穿，還
    可以用就算被睡過洗一洗也還能用來告訴自己，連自尊都沒
    有，可憐，真的很沒用」等語羞辱原告。
　㈣再經原告比對被告及高麗婷於111年2月20日起至同年5月2日
    期間之通聯紀錄，發現原告提起本件訴訟後，被告仍與高麗
    婷有電話、簡訊聯繫，且從兩人門號使用之「基地臺位置」
    有高度「重疊性」，鄰近被告住處附近之基地臺位置為「新
    北市○○區○○街0段00巷00號9樓」，而被告與高麗婷之門號使
    用之基地臺位置非但同時多次顯示該址，有時甚至連續2日
    基地臺位置均未變更仍顯示該址，可見高麗婷時常前往被告
    住處或留宿，甚而兩人行動電話基地台同時顯示在桃園之商
    城或林口，可見其等經常一同外出遊玩、在外過夜，顯逾一
    般普通朋友交際往來之界線，均可證被告確與高麗婷發展婚
    外情，侵害原告之配偶權，應負損害賠償之責。
　㈤綜上，被告與高麗婷有密切聯繫交往、親吻、摟抱、高麗婷
    稱被告「老公」、性交、一同外出遊玩、於被告住處過夜等
    行為，依社會一般觀念，顯已逾一般男女社交份際，侵害原
    告之配偶權，致原告深受痛苦，僅能尋求身心科治療，為此
    ，爰依民法第184條第1項、第195條第1項前段、第3項規定
    ，請求被告賠償原告所受之精神損害新臺幣（下同）100萬
    元等語。
　㈥聲明：
  ⒈被告應給付原告100萬元，及自起訴狀繕本送達翌日起至清償
    日止，按週年利率5％計算之利息。
  ⒉原告願供擔保，請准宣告假執行。
二、被告則抗辯：
　㈠伊與高麗婷係高中同學，當時有好感，但沒有在一起，伊知
　　道高麗婷結婚也知道她一直想要離婚，原告給伊的感覺就算
    沒有感情也可以用婚姻框住一個人，伊才會寄發附件1至3所
    示之電子郵件要氣原告。伊與高麗婷有通話、簡訊聯繫，除
    非有要事，否則不會通話達1小時以上，高麗婷有至伊住處1
    、2次，但沒有親吻、擁抱、勾手、性行為或過夜，高麗婷
    也沒有稱呼伊「老公」。至於伊與高麗婷行動電話基地臺地
    點相同，不能代表兩人共處一室等語。
　㈡聲明：
　⒈原告之訴及假執行之聲請均駁回。
　⒉如受不利之判決，願供擔保請准宣告免為假執行。
三、下列事項為兩造所不爭執，應可信為真實：
　㈠原告與高麗婷於97年1月6日結婚，被告為高麗婷之高中同學
    ，知悉原告與高麗婷婚姻關係存續中（見本院卷第72頁言詞
    辯論筆錄、本院限閱卷所附原告戶籍謄本）。
　㈡被告曾寄發如附件1、2、3所示內容之電子郵件予原告，及寄
    發如附件4所示內容之電子郵件予高麗婷(見本院卷第31、35
    、37、39、41頁110年11月18日、22日、24日、29日電子郵
    件影本，本院卷第72頁言詞辯論筆錄)。
　㈢被告於110年12月間，以Facebook人頭帳戶於「爆廢公社」社
    團中，張貼原告照片，發布留言：「霖德：你被戴上綠帽子
    了呢，怕自己長這樣以後沒有人要，居然破鞋也要撿回去穿
    ，還可以用就算被睡過洗一洗也還能用來告訴自己，連自尊
    都沒有，可憐，真的很沒用」(見本院卷第43頁Facebook網
    頁影本)。
　㈣被告與高麗婷有頻繁之通話、簡訊聯繫，亦曾通話1小時以上
    ，高麗婷並曾至被告住處(見本院卷第386頁言詞辯論筆錄)
    。
四、本件爭點：
　㈠被告是否應負侵權行為賠償責任？
　㈡原告請求被告賠償100萬元，有無理由？
五、本院之判斷：
　㈠被告應負侵權行為賠償責任：
  ⒈按因故意或過失，不法侵害他人之權利者，負損害賠償責任
    。故意以背於善良風俗之方法，加損害於他人者亦同；不法
    侵害他人之身體、健康、名譽、自由、信用、隱私、貞操，
    或不法侵害其他人格法益而情節重大者，被害人雖非財產上
    之損害，亦得請求賠償相當之金額。此項規定，於不法侵害
    他人基於父、母、子、女或配偶關係之身分法益而情節重大
    者，準用之，民法第184條第1項、第195條第1項前段、第3 
    項分別定有明文。又婚姻係以夫妻之共同生活為其目的，配
    偶應互相協力保持其共同生活之圓滿安全及幸福，而夫妻互
    守誠實，係為確保其共同生活之圓滿安全及幸福之必要條件
    ，故應解為配偶因婚姻契約而互負誠實之義務，配偶之一方
    行為不誠實，破壞共同生活之圓滿安全及幸福者，即為違反
    因婚姻契約之義務而侵害他方基於配偶關係所享有身分法益
    之權利；第三人亦不得加以破壞，否則即有悖於公序良俗（
    最高法院110年度台上字第363號、98年度台上字第708號、8
    5年度台上字第2054號裁判意旨參照）。是侵害配偶權利之
    行為，並不以通姦行為為限，倘夫妻任一方與他人間存有逾
    越結交普通朋友等一般社交行為之不正常往來，其行為已逾
    社會一般通念所能容忍之範圍，而達破壞婚姻共同生活之圓
    滿安全及幸福之程度，即足當之，倘其情節重大，違反忠誠
    義務之一方及該他人即應依上開規定，共同負非財產上即精
    神慰撫金之損害賠償責任。
  ⒉原告主張被告明知高麗婷為原告之配偶，仍與高麗婷有密切
    聯繫交往、親吻、摟抱、高麗婷稱被告「老公」、性交、一
    同外出遊玩、於被告住處過夜等行為，顯已逾社會一般觀念
    之男女社交份際，侵害原告之配偶權，致原告深受痛苦，請
    求依侵權行為之法律關係賠償精神損害100萬元等情；被告
    對於其明知高麗婷為原告之配偶，其與高麗婷有電話、簡訊
    、寄送電子郵件、高麗婷前往其住處等事實固無爭執，惟以
    前詞否認其與高麗婷有親吻、摟抱、高麗婷稱被告「老公」
    、性交、共同過夜等行為。經查：
  ⑴原告主張被告自110年10月19日起與高麗婷有密切頻繁通  話
    、簡訊聯繫，有時1天內互傳簡訊、通話達數十次以上，甚
    至有通話時間長達1個小時以上，連深夜、凌晨亦持續聯繫
    之情形，高麗婷並常與被告共同外出，兩人行動電話門號之
    「基地臺位置」具有高度「重疊性」，鄰近被告住處附近之
    基地臺位置為「新北市○○區○○街0段00巷00號9樓」，而被告
    與高麗婷之門號使用之基地臺位置非但同時多次顯示該址，
    有時甚至連續2日基地臺位置均未變更仍顯示該址，可知高
    麗婷與被告經常同處一地等情，業據提出民事準備㈡狀附表1
    、2核對通聯記錄結果為證(見本院卷第395至398頁)，並舉
    原告聲請本院調取之高麗婷臺灣大哥大股份有限公司行動電
    話門號0912***421、被告遠傳電信股份有限公司行動電話門
    號0966***735雙向通聯記錄為憑（見本院卷第103-121、187
    -374頁），經核相符，且被告對於其與高麗婷有頻繁之通話
    、簡訊聯繫，亦曾通話1小時以上、其二人行動電話門號分
    別為0912***421(高麗婷)、0966***735(被告)，而高麗婷行
    動電話門號使用之基地臺位置多次顯示位於被告住處附近之
    事實並無爭執，足見被告與高麗婷確實有極為密切頻繁之通
    話、簡訊往來聯繫，且高麗婷亦多次前往被告住處或附近。
    至於原告主張高麗婷至被告住處過夜乙節雖為被告所否認，
    惟被告既已坦承高麗婷曾至其住處1、2次，且姑不論高麗婷
    與被告有無共同過夜，依其二人行動電話基地台顯示位置相
    同之事實，亦可證明其等在同地相處，足徵被告與高麗婷確
    實有異於社會通念上一般朋友之密切往來。
  ⑵又原告主張被告與高麗婷有親吻、摟抱、高麗婷稱被告「老
    公」、性交等行為等情，並提出被告寄予原告如附件1、2、
    3所示之電子郵件、被告寄予高麗婷如附件4所示之電子郵件
    、被告於110年12月間以Facebook人頭帳戶於「爆廢公社」
    社團之留言為證（見本院卷第31、35、37、39、41頁）。觀
    諸上述電子郵件及Facebook社團之留言內容，確實包含被告
    與高麗婷相愛、兩人有摟抱、親吻、親密肢體接觸、高麗婷
    稱呼被告老公及兩人交往(即原告戴綠帽)等內容，且被告亦
    不爭執上述電子郵件及Facebook社團之留言係其所為，是原
    告主張被告與高麗婷有男女情愛、兩人有摟抱、親吻、親密
    肢體接觸、高麗婷稱呼被告老公等情，應可採信，則被告空
    言否認其事，並無可取。至於原告主張被告與高麗婷有性交
    行為乙節，則為被告所否認，而除附件3所示電子郵件內容
    顯示被告與高麗婷有親密肢體接觸外，並無證據顯示其二人
    有性交行為，此外，原告並未提出其他證據證明其二人確實
    有性交行為，則原告此部分主張尚乏依據，並無可採。
  ⑶綜上所述，原告主張被告與高麗婷有密切頻繁之聯繫往來，
    且兩人有摟抱、親吻、親密肢體接觸、高麗婷稱呼被告老公
    等男女情愛，堪以採信。從而，被告明知高麗婷為有配偶之
    人，竟仍為上述逾越一般朋友社交行為之不正常往來，其行
    為已逾社會一般通念所能容忍之範圍，足以破壞原告與高麗
    婷婚姻共同生活之圓滿安全及幸福，係不法侵害原告本於配
    偶關係之身分法益，且情節重大，致原告深感痛苦而受有非
    財產上之損害，二者並有因果關係，依上述規定，原告請求
    被告賠償非財產上之損害，即屬有據。
  ㈡原告得請求被告賠償15萬元：
  ⒈按不法侵害他人之人格權，被害人受有非財產上損害，請求
    加害人賠償相當金額之慰撫金時，法院對於慰撫金之量定，
    應斟酌實際加害情形、所造成之影響、被害人痛苦之程度、
    兩造之身分地位經濟情形及其他各種狀況，以核定相當之數
    額（最高法院47年度台上字第1221號、51年度台上字第223
    號裁判意旨參照）。
  ⒉查原告學歷為大學畢業，從事資訊業，月薪約7萬元，名下有
    不動產；被告學歷為高職畢業，從事油漆工作，月收入約3
    至5萬元，名下無不動產等情，業據兩造陳明在卷（見本院
    卷第72、387頁），並有本院依職權查詢之稅務電子閘門財
    產所得調查明細表附卷可參(見本院限閱卷)。本院審酌原告
    與高麗婷自97年1月6日結婚迄110年間已有13年，有原告戶
    籍謄本可佐（見本院限閱卷），被告上述不法侵害行為，破
    壞原告與高麗婷婚姻共同生活之圓滿安全及幸福，致原告受
    有精神上痛苦之程度，以及兩造之學歷、職業、經濟能力、
    被告侵害行為之程度等一切情狀，認原告請求被告給付精神
    慰撫金應以15萬元為適當，逾此範圍之請求則無理由，應予
    駁回。
六、又按給付無確定期限者，債務人於債權人得請求給付時，經
    其催告而未為給付，自受催告時起，負遲延責任。其經債權
    人起訴而送達訴狀，或依督促程序送達支付命令，或為其他
    相類之行為者，與催告有同一之效力；遲延之債務，以支付
    金錢為標的者，債權人得請求依法定利率計算之遲延利息。
    應付利息之債務，其利率未經約定，亦無法律可據者，週年
    利率為5%，民法第229條第2項、第233條第1項、第203條分
    別定有明文。本件為給付無確定期限之侵權行為損害賠償之
    債，原告自得依上述規定，請求被告除給付慰撫金本金外，
    另加給自起訴狀繕本送達翌日即111年1月8日(見本院卷第53
    頁送達回證)起算之法定遲延利息。　　
七、綜上所述，原告依民法第184 條第1 項、第195 條第3 項準
    用同條第1 項之規定，請求被告給付15萬元，及自111年1月
    8日起至清償日止，按年息5%計算之利息，為有理由，應予
    准許；逾上開範圍之請求，為無理由，應予駁回。
八、本判決第一項所命給付之金額未逾50萬元，爰依職權宣告假
    執行及依聲請宣告被告得預供擔保免為假執行。至原告敗訴
    部分，其假執行之聲請即無所附麗，應併予駁回。
九、本件事證已臻明確，兩造其餘攻擊防禦方法及未經援用之證
    據，經本院詳加審酌後，認與判決之結果不生影響，爰不逐
    一論述，併此敘明。
十、訴訟費用之負擔：民事訴訟法第79條。　
中　　華　　民　　國　　111 　年　　8 　　月　　26　　日
                民事第四庭  法　官　張筱琪
中　　華　　民　　國　　111 　年　　8 　　月　　26　　日
                            書記官　楊振宗

附件1：110年11月22日電子郵件
「我非常的愛她(指高麗婷)，真的，我甚至可以付出一切為她」
(見本院卷第31頁110年11月18日電子郵件影本)、「我跟她是彼
此相愛的，從年輕時就是如此，也絕不會消失，我們彼此的心非
常的堅定」、「我們彼此相惜也為彼此對方著想，這份情數年沒
變」(見本院卷第35頁)。

附件2：110年11月24日電子郵件
「你到底是不是男人」、「你真的還很沒用呢」、「你的老婆都
跑那麼久了」、「我心裡就只有她而已！我愛她的一切！我很喜
歡她主動勾著我走主動抱著我！也拍了很多很甜的照片！也很享
受他的聲音和表情！更喜歡聽他叫老公時！更喜歡她一切的主動
！我很愛她！」(見本院卷第37頁)。

附件3：110年11月29日電子郵件
「最近總是在晚上時都會想起，昨晚也是一樣的想著，她頭髮上
香味，慢慢靠近脖子聞著她的體香，親著脖子時總是那麼敏感的
回饋給我，皮膚不但白，胸部更是又軟又漂亮！摸著親著就能聽
到她低聲的呻吟了。一路往下親時，更像是一條蟲一樣，有時顫
抖著扭動，有時忍不住了還想逃！這時的聲音，更是越來越不在
乎的提高！」、「最喜歡聽她呻吟及看著她吃我時，害羞又想要
的表情了！喜歡她主動爬上來，一邊親著我又一邊享受的動著！
不知多久後，流著汗喘著氣的躺著，休息後總是轉頭對著我笑，
然後也一起相擁著，有時貼在我胸膛上的表情，都會讓我衝動到
再一次滿足她！！」、「親友和朋友一定是私底下暗自笑著你，
討論著你！正常男女人，絕對沒有人能夠接受他/她是和別人共
享著！」(見本院卷第39頁)。

附件4：110年11月29日電子郵件
「真的很謝謝妳(指高麗婷)~能讓我有這個機會和妳在一起並且
去好好愛過妳。」、「讓我也能擁有過你的愛」(見本院卷第41
頁)。